臺灣高等法院臺中分院刑事判決　　　　 94年度上易字第620號
上　訴　人　臺灣苗栗地方法院檢察署檢察官
被　　　告　甲○○　男　38歲（民國○○年○月○○日生）
　　　　　　　　　　身分證統一編號：Ｚ000000000號
　　　　　　　　　　住苗栗縣公館鄉福基村6鄰福基171號
上列上訴人因被告違反毒品危害防制條例案件，不服臺灣苗栗地
方法院94年度易字第88號中華民國94年 3月23日第一審判決（起
訴案號：臺灣苗栗地方法院檢察署93年度毒偵字第1593號），提
起上訴及上訴後併案審理（併辦案號：94年度毒偵字第 532號）
，本院判決如左：
    主      文
原判決撤銷。
甲○○連續施用第貳級毒品，累犯，處有期徒刑玖月。扣案之安
非他命壹包(含袋重零點伍公克)沒收銷燬，吸食器壹組沒收。
    事實及理由
一、犯罪事實：
    甲○○前因施用毒品違反毒品危害防制條例案件，迭經裁定
    執行觀察、勒戒結果，均判定為無繼續施用毒品之傾向，先
    後經臺灣苗栗地方法院檢察署檢察官於民國88年 1月18日以
    87年度偵字第5613號；及於90年 7月27日無續施用傾向釋放
    後之同年月30日以90年度毒偵字第973 號為不起訴處分；復
    於92年11月間因施用毒品案件，經判處有期徒刑5 月確定，
    甫於93年10月1 日執行完畢。猶不知悔改，復於前開觀察、
    勒戒執行完畢釋放後之五年內，基於施用第二級毒品安非他
    命之概括犯意，自93年11月中旬某日起至94年1月10日12 時
    許止，先後在其位於苗栗縣公館鄉福基村福基171 號住處、
    公館鄉○○街八八八遊樂場廁所及公館鄉某不詳姓名友人住
    處等地，以將安非他命置於吸食器上加熱之方式，連續施用
    第二級毒品安非他命多次，平均約兩、三天施用一次。嗣先
    於93年12月20日17時30分許，在苗栗縣公館鄉○○街八八八
    遊樂場為警查獲，並扣得第二級毒品安非他命一包（含袋重
    0‧5公克）及其所有之安非他命吸食器一組；又於94年1 月
    11日14時20分許，在其上開住處為警拘提時，再經警採其尿
    液送驗結果亦確呈甲基安非他命陽性反應，始悉上情。
二、認定犯罪事實所憑證據和理由：
  (一)被告甲○○（下稱被告）對於右揭連續施用第二級毒品安非
    他命多次之事實均坦承不諱，且被告先後二次於前揭時地為
    警查獲後，經警採集其尿液送請苗栗縣衛生局及中山醫學大
    學附設醫院藥物濫用檢測中心鑑驗結果確呈甲基安非他命及
    安非他命陽性反應，此分別有苗栗縣衛生局煙毒尿液檢驗成
    績書及中山醫學大學附設醫院藥物濫用檢測中心檢驗報告各
    一紙附卷足憑，且有扣案之第二級毒品安非他命一包（含袋
    重0‧5公克）及被告所有之安非他命吸食器一組在卷可稽，
    足認被告之自白確與事實相符，堪可採信。
  (二)被告前因施用毒品違反毒品危害防制條例案件，迭經裁定執
    行觀察、勒戒結果，均判定為無繼續施用毒品之傾向，先後
    經臺灣苗栗地方法院檢察署檢察官於88年1月18日以87 年度
    偵字第5613號；及於90年7月27 日無續施用傾向釋放後之同
    年月30日以90年度毒偵字第973 號為不起訴處分確定，有被
    告全國毒品案件紀錄表及臺灣高等法院被告全國前案紀錄表
    在卷足憑，其經觀察、勒戒執行完畢釋放後，五年內再犯本
    件施用第二級毒品之罪，事證明確，應予依法論罪科刑。
三、撤銷改判的理由：
  (一)撤銷原判決的理由：
    原判決就檢察官上訴後，於本院審理時移送併辦部分即除被
    告於93年12月19日凌晨在苗栗縣公館鄉○○街八八八遊樂場
    廁所內施用一次安非他命以外之其餘施用安非他命犯行，未
    及審理，致未併酌為量刑，尚有未洽。
  (二)自為判決的論罪科刑理由：
  (1)被告所為，觸犯毒品危害防制條例第10條第2 項之施用第二
    級毒品罪。被告施用第二級毒品安非他命前後持有毒品之低
    度行為，應為其施用之高度行為所吸收，不另論罪。又被告
    先後多次施用第二級毒品之行為，均時間緊接，觸犯構成要
    件相同之罪名，顯係基於概括之犯意反覆為之，為連續犯，
    應依刑法第56條規定以一罪論，並加重其刑。再檢察官原雖
    僅起訴被告於93年12月19 日凌晨1許施用安非他命一次之犯
    行，惟被告其餘前述未經起訴部分之施用第二級毒品犯行，
    既與經檢察官起訴部分，具有連續犯之裁判上一罪關係，而
    為起訴效力所及，且經檢察官移送併辦，本院自應併予審理
    。又被告因施用毒品案件，經判處有期徒刑5 月確定，甫於
    93年10月1 日執行完畢，有臺灣高等法院被告全國前案紀錄
    表可稽，其於刑之執行完畢後五年內再犯本件有期徒刑以上
    之罪，為累犯，應依法加重其刑，並遞加重之。
  (2)審酌被告前因施用毒品犯行曾經二次觀察、勒戒，竟尚不能
    深切體悟，自愛自重，猶不顧施用毒品對其個人、家庭及社
    會、國家所造成之危害及負累，而再犯不輟，難認其罪責係
    屬輕微，惟念其再犯施用毒品之期間不長、犯後尚有悔意而
    坦認犯行之態度等一切情狀，量處被告有期徒刑九月，以示
    懲儆。扣案之安非他命一包（含袋重0‧5公克），係查獲之
    毒品，應依毒品危害防制條例第18 條第1項前段規定沒收銷
    燬之；吸食器一組，為被告所有且供其施用安非他命所用，
    業據被告陳明在卷，應依刑法第38條第1項第2款宣告沒收。
四、適用的法律：
  (一)刑事訴訟法第369條第1項前段、第364條、第299條第1 項前
    段。
  (二)毒品危害防制條例第10條第2項、第18條第1項前段，刑法第
    11條、第56條、第47條、第38條第1項第2款。
中　　華　　民　　國　　94　　年　　6　　月　 　21　　日
               刑事第九庭  審判長法　官　陳　筱　珮
                                 法　官　趙　春　碧
                                 法　官　張　國　忠
上列正本證明與原本無異。
不得上訴。
                                 書記官　林　玉　惠
中　　華　　民　　國　　94　　年　　6 　　月　　22　　日
附錄法條：
毒品危害防制條例第10條第2項：
施用第二級毒品者，處三年以下有期徒刑。
　　　　　　　　　　　　　　　　　　　　　　　　　    Ｆ
